【裁判字號】    97,易,3443
【裁判日期】    971230
【裁判案由】    竊盜
【裁判全文】
臺灣板橋地方法院刑事判決              97年度易字第3443號
公  訴  人  臺灣板橋地方法院檢察署檢察官
被      告  甲○○
                  （現另案於臺灣臺北監獄臺北分監執行中）
上列被告因竊盜案件，經檢察官提起公訴（97年度偵字第29668
號），本院受理後被告為有罪之陳述，經改行簡式審判程序，判
決如下：
    主  文
甲○○攜帶兇器毀壞門扇於夜間侵入住宅竊盜，累犯，處有期徒
刑壹年陸月。
    事  實
一、甲○○前於(一)民國92年間因施用第一級、第二級毒品案件，
    經本院於92年7 月31日以92年度訴字第1678號分別判處有期
    徒刑八月、六月，應執行有期徒刑一年，於92年9 月4 日確
    定；(二)於同年間因犯搶奪罪，經本院於93年1 月13日以92年
    度訴字第2467號判處有期徒刑九月，於93年3 月1 日確定，
    上開(一)、(二)等案罪刑，嗣經本院以93年度聲字第737 號裁定
    應執行有期徒刑一年七月，於94年7 月19日縮刑期滿執行完
    畢（於本件構成累犯）。(三)又於96年間因施用毒品案件，經
    本院於96年8 月31日以96年度易字第1149號判處有期徒刑七
    月，於96年9 月27日確定；(四)於同年間因施用毒品案件，經
    本院於96年12月31日以96年度簡字第7673號判處有期徒刑六
    月，於97年3 月24日確定；(五)於同年間因犯竊盜罪，經本院
    於96年12月31日以96年度易字第3620號判處有期徒刑九月，
    經上訴臺灣高等法院，並於97年3 月26日因撤回上訴確定，
    嗣上開(三)、(四)、(五)等案罪刑，復經本院以97年度聲字第5103
    號裁定應執行有期徒刑一年八月（嗣於97年8 月10日入監，
    現尚執行中）。猶不知悔改，竟基於意圖為自己不法所有之
    竊盜犯意，於97年8 月8 日晚上7 時許之夜間，趁丙○○位
    在臺北縣板橋市○○路○ 段153 巷34弄4 號4 樓住處無人在
    內之際，自上址樓頂隨手拾取客觀上具危險性、足以對人之
    生命及身體構成威脅，可供兇器使用之長約30公分鐵條1 支
    ，插入上址大門鐵門欄杆縫隙中，將欄杆弄彎變形後，伸手
    穿過欄杆縫隙開啟鐵門門鎖，侵入屋內竊取LV牌皮包一個、
    金戒指五個、金項鍊一條、金耳環一對、翡翠一個、水晶三
    盒、勞力士手錶一只、貓眼石手鐲四個、首飾盒二個，得手
    後逃逸，旋將上開竊得之財物盡皆變現供己花用。嗣丙○○
    於97年8 月8 日晚上10時40分許返家時，發覺住處遭竊而報
    警處理，經警方在上址屋內之光碟片上，採得甲○○之指紋
    一枚比對後，始循線查悉上情。
二、案經丙○○訴由臺北縣政府警察局海山分局報請臺灣板橋地
    方法院檢察署檢察官偵查起訴，經本院改依簡式審判程序審
    理。
    理  由
一、上揭犯罪事實，業據被告甲○○於本院審理時坦承不諱，核
    與告訴人丙○○於警詢時之指訴相符，並經證人即告訴人丙
    ○○之母乙○○於警詢時證述綦詳，且於偵查中結證在卷，
    復有內政部警政署刑事警察局97年9 月15日刑紋字第097013
    6871號鑑驗書、勘察採證同意書、證物清單各一件及監視錄
    影畫面翻拍照片十二幀、現場照片六幀附卷可稽，足認被告
    自白與事實相符，罪證明確，犯行洵堪認定。
二、查長約30公分之鐵條係金屬材質，長尖硬實，客觀上足以用
    為實施強暴、脅迫或抵抗行為，而於人之生命、身體之安全
    ，易生危險之器械，是為兇器。被告於夜間時分，攜帶該具
    有危險性之兇器，毀壞門扇開啟門鎖後進屋竊取被害人之財
    物，核其所為，係犯刑法第321 條第1 項第1 款、第2 款、
    第3 款之攜帶兇器毀壞門扇於夜間侵入住宅之加重竊盜罪。
    查被告甲○○前於(一)92年間因施用第一級、第二級毒品案件
    ，經本院於92年7 月31日以92年度訴字第1678號分別判處有
    期徒刑八月、六月，應執行有期徒刑一年，於92年9 月4 日
    確定；(二)於同年間因犯搶奪罪，經本院於93年1 月13日以92
    年度訴字第2467號判處有期徒刑九月，於93年3 月1 日確定
    ，上開(一)、(二)等案罪刑，嗣經本院以93年度聲字第737 號裁
    定應執行有期徒刑一年七月，於94年7 月19日縮刑期滿執行
    完畢，有臺灣高等法院被告前案紀錄表在卷可按，其於有期
    徒刑執行完畢後五年之內，故意再犯本案之罪，係屬累犯，
    應依刑法第47條第1 項之規定加重其刑。爰審酌被告年值青
    壯，累累前科，不思循正道取財，貪慾圖便，苟且偷盜，犯
    罪所得不少，造成被害人財產法益侵害非輕，惟其於犯罪後
    尚能坦承犯行等一切情狀，量處如主文所示之刑，以資懲儆
    。又被告行竊時持以毀壞鐵門欄杆之長約30公分鐵條一支，
    並未扣案，且該物係被告自被害人住處之樓頂隨手拾取利用
    ，非其所有之物，業經被告供認在卷，爰不併予宣告沒收，
    附此敘明。
據上論斷，應依刑事訴訟法第273 條之1 第1 項、第299 條第1
項前段，刑法第321 條第1 項第1 款、第2 款、第3 款、第47條
第1 項，判決如主文。
本案經檢察官劉仕國到庭執行職務
中    華    民    國    97    年    12    月    30    日
                刑事第十五庭    法  官  張江澤
上列正本證明與原本無異。
如不服本判決，應於判決送達後10日內敘明上訴理由，向本院提
出上訴狀 (應附繕本) ，上訴於臺灣高等法院。其未敘述上訴理
由者，應於上訴期間屆滿後20日內向本院補提理由書「切勿逕送
上級法院」。
                                書記官  梁宜庭
中    華    民    國    98    年    1     月    5     日
附錄本案論罪科刑法條全文：
刑法第321條
犯竊盜罪而有左列情形之一者，處六月以上、五年以下有期徒刑：
一  於夜間侵入住宅或有人居住之建築物、船艦或隱匿其內而犯之者。
二  毀越門扇、牆垣或其他安全設備而犯之者。
三  攜帶兇器而犯之者。
四  結夥三人以上而犯之者。
五  乘火災、水災或其他災害之際而犯之者。
六  在車站或埠頭而犯之者。
前項之未遂犯罰之。


司法院資訊處製作；財團法人民間司法改革基金會備份。
